Inventaris van de vreemdelingendossiers (jaarblok 2005) van de Immigratie- en Naturalisatiedienst (IND)
Nationaal Archief, Den Haag
- B-dossiers
  - 0503210150, 2005; 925606; omslag
  - 0503210193, 2005; 925607; omslag
  - 0503210347, 2005; 925608; omslag
  - 0503210501, 2005; 925609; omslag
  - 0503210514, 2005; 925610; omslag
  - 0503210551, 2005; 925611; omslag
  - 0503210559, 2005; 925612; omslag
  - 0503220104, 2005; 925613; omslag
  - 0503220122, 2005; 925614; omslag
  - 0503220123, 2005; 925615; omslag
  - 0503220147, 2005; 925616; omslag
  - 0503220155, 2005; 925617; omslag
  - 0503220170, 2005; 925618; omslag
  - 0503220173, 2005; 925619; omslag
  - 0503220356, 2005; 925620; omslag
  - 0503220466, 2005; 925621; omslag
  - 0503220508, 2005; 925622; omslag
  - 0503220525, 2005; 925623; omslag
  - 0503220529, 2005; 925624; omslag
  - 0503230020, 2005; 925625; omslag
  - 0503230046, 2005; 925626; omslag
  - 0503230076, 2005; 925627; omslag
  - 0503230097, 2005; 925628; omslag
  - 0503230105, 2005; 925629; omslag
  - 0503230117, 2005; 925630; omslag
  - 0503230123, 2005; 925631; omslag
  - 0503230125, 2005; 925632; omslag
  - 0503230126, 2005; 925633; omslag
  - 0503230140, 2005; 925634; omslag
  - 0503230151, 2005; 925635; omslag
  - 0503230161, 2005; 925636; omslag
  - 0503230173, 2005; 925637; omslag
  - 0503230195, 2005; 925638; pak
  - 0503230348, 2005; 925639; omslag
  - 0503240035, 2005; 925640; omslag
  - 0503240150, 2005; 925641; omslag
  - 0503240159, 2005; 925642; omslag
  - 0503240168, 2005; 925643; omslag
  - 0503240203, 2005; 925644; omslag
  - 0503240215, 2005; 925645; omslag
  - 0503240221, 2005; 925646; omslag
  - 0503240236, 2005; 925647; omslag
  - 0503240239, 2005; 925648; omslag
  - 0503250023, 2005; 925649; omslag
  - 0503250034, 2005; 925650; omslag
  - 0503250044, 2005; 925651; omslag
  - 0503250046, 2005; 925652; omslag
  - 0503250075, 2005; 925653; omslag
  - 0503250126, 2005; 925654; omslag
  - 0503250161, 2005; 925655; omslag
  - 0503250164, 2005; 925656; omslag
  - 0503250168, 2005; 925657; omslag
  - 0503250190, 2005; 925658; omslag
  - 0503250195, 2005; 925659; omslag
  - 0503250196, 2005; 925660; omslag
  - 0503250198, 2005; 925661; omslag
  - 0503250202, 2005; 925662; omslag
  - 0503250223, 2005; 925663; omslag
  - 0503250236, 2005; 925664; omslag
  - 0503250241, 2005; 925665; omslag
  - 0503250244, 2005; 925666; omslag
  - 0503250245, 2005; 925667; omslag
  - 0503250250, 2005; 925668; omslag
  - 0503250254, 2005; 925669; omslag
  - 0503250257, 2005; 925670; omslag
  - 0503290001, 2005; 925671; omslag
  - 0503290006, 2005; 925672; omslag
  - 0503290030, 2005; 925673; omslag
  - 0503290080, 2005; 925674; omslag
  - 0503290114, 2005; 925675; omslag
  - 0503290175, 2005; 925676; omslag
  - 0503290188, 2005; 925677; omslag
  - 0503290226, 2005; 925678; omslag
  - 0503290234, 2005; 925679; omslag
  - 0503290241, 2005; 925680; omslag
  - 0503290254, 2005; 925681; omslag
  - 0503290256, 2005; 925682; omslag
  - 0503290259, 2005; 925683; omslag
  - 0503290264, 2005; 925684; omslag
  - 0503290266, 2005; 925685; omslag
  - 0503290271, 2005; 925686; omslag
  - 0503290276, 2005; 925687; omslag
  - 0503290293, 2005; 925688; omslag
  - 0503290295, 2005; 925689; omslag
  - 0503290296, 2005; 925690; omslag
  - 0503290297, 2005; 925691; omslag
  - 0503290302, 2005; 925692; omslag
  - 0503290307, 2005; 925693; omslag
  - 0503290310, 2005; 925694; omslag
  - 0503290377, 2005; 925695; omslag
  - 0503290416, 2005; 925696; omslag
  - 0503290425, 2005; 925697; omslag
  - 0503300006, 2005; 925698; omslag
  - 0503300036, 2005; 925699; omslag
  - 0503300116, 2005; 925700; omslag
  - 0503310005, 2005; 925701; pak
  - 0503310154, 2005; 925702; omslag
  - 0503310162, 2005; 925703; omslag
  - 0503310165, 2005; 925704; omslag
  - 0503310194, 2005; 925705; omslag
  - 0503310195, 2005; 925706; omslag
  - 0504010021, 2005; 925707; omslag
  - 0504010045, 2005; 925708; omslag
  - 0504010047, 2005; 925709; omslag
  - 0504010050, 2005; 925710; omslag
  - 0504010057, 2005; 925711; omslag
  - 0504010082, 2005; 925712; omslag
  - 0504010094, 2005; 925713; omslag
  - 0504010096, 2005; 925714; omslag
  - 0504010113, 2005; 925715; omslag
  - 0504010134, 2005; 925716; omslag
  - 0504010142, 2005; 925717; omslag
  - 0504010166, 2005; 925718; omslag
  - 0504010169, 2005; 925719; omslag
  - 0504010174, 2005; 925720; omslag
  - 0504010175, 2005; 925721; omslag
  - 0504010190, 2005; 925722; omslag
  - 0504010206, 2005; 925723; omslag
  - 0504010208, 2005; 925724; omslag
  - 0504040032, 2005; 925725; omslag
  - 0504040067, 2005; 925726; omslag
  - 0504040129, 2005; 925727; omslag
  - 0504040173, 2005; 925728; omslag
  - 0504040188, 2005; 925729; omslag
  - 0504040208, 2005; 925730; omslag
  - 0504040334, 2005; 925731; omslag
  - 0504040342, 2005; 925732; omslag
  - 0504040360, 2005; 925733; omslag
  - 0504040411, 2005; 925734; omslag
  - 0504040426, 2005; 925735; omslag
  - 0504040453, 2005; 925736; omslag
  - 0504040456, 2005; 925737; omslag
  - 0504040457, 2005; 925738; omslag
  - 0504050011, 2005; 925739; omslag
  - 0504050013, 2005; 925740; omslag
  - 0504050018, 2005; 925741; omslag
  - 0504050077, 2005; 925742; omslag
  - 0504050157, 2005; 925743; omslag
  - 0504050191, 2005; 925744; omslag
  - 0504050244, 2005; 925745; omslag
  - 0504060117, 2005; 925746; omslag
  - 0504060229, 2005; 925747; omslag
  - 0504060253, 2005; 925748; omslag
  - 0504060255, 2005; 925749; omslag
  - 0504060259, 2005; 925750; omslag
  - 0504060263, 2005; 925751; omslag
  - 0504060325, 2005; 925752; omslag
  - 0504070013, 2005; 925753; omslag
  - 0504070019, 2005; 925754; omslag
  - 0504070021, 2005; 925755; omslag
  - 0504070031, 2005; 925756; omslag
  - 0504070037, 2005; 925757; omslag
  - 0504070049, 2005; 925758; omslag
  - 0504070053, 2005; 925759; omslag
  - 0504070056, 2005; 925760; omslag
  - 0504070063, 2005; 925761; omslag
  - 0504070067, 2005; 925762; omslag
  - 0504070073, 2005; 925763; omslag
  - 0504070079, 2005; 925764; omslag
  - 0504070105, 2005; 925765; omslag
  - 0504070116, 2005; 925766; omslag
  - 0504070118, 2005; 925767; omslag
  - 0504070120, 2005; 925768; omslag
  - 0504070177, 2005; 925769; pak
  - 0504070185, 2005; 925770; omslag
  - 0504070253, 2005; 925771; omslag
  - 0504080041, 2005; 925772; omslag
  - 0504080080, 2005; 925773; omslag
  - 0504080094, 2005; 925774; omslag
  - 0504080127, 2005; 925775; omslag
  - 0504080129, 2005; 925776; omslag
  - 0504080166, 2005; 925777; omslag
  - 0504080169, 2005; 925778; omslag
  - 0504080208, 2005; 925779; omslag
  - 0504080244, 2005; 925780; omslag
  - 0504080247, 2005; 925781; omslag
  - 0504080256, 2005; 925782; omslag
  - 0504080264, 2005; 925783; omslag
  - 0504080268, 2005; 925784; omslag
  - 0504110017, 2005; 925785; omslag
  - 0504110032, 2005; 925786; omslag
  - 0504110037, 2005; 925787; omslag
  - 0504110043, 2005; 925788; omslag
  - 0504110050, 2005; 925789; omslag
  - 0504110072, 2005; 925790; omslag
  - 0504110076, 2005; 925791; omslag
  - 0504110098, 2005; 925792; omslag
  - 0504110117, 2005; 925793; omslag
  - 0504110150, 2005; 925794; omslag
  - 0504110153, 2005; 925795; omslag
  - 0504110156, 2005; 925796; omslag
  - 0504110160, 2005; 925797; omslag
  - 0504110186, 2005; 925798; omslag
  - 0504110199, 2005; 925799; omslag
  - 0504110203, 2005; 925800; omslag
  - 0504110206, 2005; 925801; omslag
  - 0504110209, 2005; 925802; omslag
  - 0504110221, 2005; 925803; omslag
  - 0504110236, 2005; 925804; omslag
  - 0504110243, 2005; 925805; omslag
  - 0504110261, 2005; 925806; omslag
  - 0504110291, 2005; 925807; omslag
  - 0504110304, 2005; 925808; omslag
  - 0504110307, 2005; 925809; omslag
  - 0504110342, 2005; 925810; omslag
  - 0504110433, 2005; 925811; omslag
  - 0504110515, 2005; 925812; omslag
  - 0504120027, 2005; 925813; omslag
  - 0504120031, 2005; 925814; omslag
  - 0504120038, 2005; 925815; omslag
  - 0504120051, 925816; omslag
  - 0504120052, 925817; omslag
  - 0504120095, 2005; 925818; omslag
  - 0504120140, 2005; 925819; omslag
  - 0504120141, 2005; 925820; omslag
  - 0504120234, 2005; 925821; omslag
  - 0504120280, 2005; 925822; pak
  - 0504130024, 2005; 925823; omslag
  - 0504130234, 2005; 925824; omslag
  - 0504130353, 2005; 925825; omslag
  - 0504130361, 2005; 925826; omslag
  - 0504140056, 2005; 925827; omslag
  - 0504140060, 2005; 925828; omslag
  - 0504140099, 2005; 925829; omslag
  - 0504140194, 2005; 925830; omslag
  - 0504140243, 2005; 925831; omslag
  - 0504150003, 2005; 925832; omslag
  - 0504150004, 2005; 925833; omslag
  - 0504150005, 2005; 925834; omslag
  - 0504150006, 2005; 925835; omslag
  - 0504150009, 2005; 925836; omslag
  - 0504150010, 2005; 925837; omslag
  - 0504150021, 2005; 925838; omslag
  - 0504150053, 2005; 925839; omslag
  - 0504150057, 2005; 925840; omslag
  - 0504150105, 2005; 925841; omslag
  - 0504180092, 2005; 925842; omslag
  - 0504180156, 2005; 925843; omslag
  - 0504180211, 2005; 925844; omslag
  - 0504180213, 2005; 925845; omslag
  - 0504180238, 2005; 925846; omslag
  - 0504180287, 2005; 925847; omslag
  - 0504180298, 2005; 925848; omslag
  - 0504180312, 2005; 925849; omslag
  - 0504180318, 2005; 925850; omslag
  - 0504180324, 2005; 925851; omslag
  - 0504190017, 2005; 925852; omslag
  - 0504190079, 2005; 925853; omslag
  - 0504190085, 2005; 925854; pak
  - 0504190164, 2005; 925855; omslag
  - 0504190173, 2005; 925856; omslag
  - 0504190183, 2005; 925857; omslag
  - 0504190189, 2005; 925858; omslag
  - 0504190211, 2005; 925859; omslag
  - 0504200038, 2005; 925860; omslag
  - 0504200048, 2005; 925861; omslag
  - 0504200054, 2005; 925862; omslag
  - 0504200056, 2005; 925863; omslag
  - 0504200076, 2005; 925864; omslag
  - 0504200078, 2005; 925865; omslag
  - 0504200081, 2005; 925866; omslag
  - 0504200084, 2005; 925867; omslag
  - 0504200131, 2005; 925868; omslag
  - 0504200165, 2005; 925869; omslag
  - 0504200247, 2005; 925870; omslag
  - 0504200263, 2005; 925871; omslag
  - 0504200279, 2005; 925872; omslag
  - 0504200315, 2005; 925873; omslag
  - 0504200317, 2005; 925874; pak
  - 0504200333, 2005; 925875; omslag
  - 0504200345, 2005; 925876; omslag
  - 0504210012, 2005; 925877; omslag
  - 0504210017, 2005; 925878; omslag
  - 0504210028, 2005; 925879; omslag
  - 0504210036, 2005; 925880; omslag
  - 0504210040, 2005; 925881; omslag
  - 0504210091, 2005; 925882; omslag
  - 0504210196, 2005; 925883; omslag
  - 0504210198, 2005; 925884; omslag
  - 0504210208, 2005; 925885; omslag
  - 0504210256, 2005; 925886; omslag
  - 0504210271, 2005; 925887; omslag
  - 0504210319, 2005; 925888; omslag
  - 0504210329, 2005; 925889; omslag
  - 0504210332, 2005; 925890; omslag
  - 0504220016, 2005; 925891; omslag
  - 0504220031, 2005; 925892; omslag
  - 0504220077, 2005; 925893; omslag
  - 0504220083, 2005; 925894; omslag
  - 0504220089, 2005; 925895; omslag
  - 0504220092, 2005; 925896; omslag
  - 0504220103, 2005; 925897; omslag
  - 0504220111, 2005; 925898; omslag
  - 0504220118, 2005; 925899; omslag
  - 0504220120, 2005; 925900; omslag
  - 0504220148, 2005; 925901; omslag
  - 0504220155, 2005; 925902; omslag
  - 0504220160, 2005; 925903; omslag
  - 0504220173, 2005; 925904; omslag
  - 0504250021, 2005; 925905; omslag
  - 0504250026, 2005; 925906; omslag
  - 0504250036, 2005; 925907; omslag
  - 0504250038, 2005; 925908; omslag
  - 0504250102, 2005; 925909; omslag
  - 0504250191, 2005; 925910; omslag
  - 0504250227, 2005; 925911; omslag
  - 0504250236, 2005; 925912; omslag
  - 0504250267, 2005; 925913; omslag
  - 0504250277, 2005; 925914; omslag
  - 0504250290, 2005; 925915; omslag
  - 0504250292, 2005; 925916; omslag
  - 0504250356, 2005; 925917; omslag
  - 0504260059, 2005; 925918; omslag
  - 0504260284, 2005; 925919; omslag
  - 0504270035, 2005; 925920; omslag
  - 0504270096, 2005; 925921; omslag
  - 0504270182, 2005; 925922; omslag
  - 0504270192, 2005; 925923; omslag
  - 0504270198, 2005; 925924; omslag
  - 0504280115, 2005; 925925; omslag
  - 0504280129, 2005; 925926; omslag
  - 0504280142, 2005; 925927; omslag
  - 0504280143, 2005; 925928; omslag
  - 0504280193, 2005; 925929; omslag
  - 0504280195, 2005; 925930; omslag
  - 0504280206, 2005; 925931; omslag
  - 0504280215, 2005; 925932; omslag
  - 0504280221, 2005; 925933; omslag
  - 0504280227, 2005; 925934; omslag
  - 0504280238, 2005; 925935; omslag
  - 0504280242, 2005; 925936; omslag
  - 0504290078, 2005; 925937; omslag
  - 0504290099, 2005; 925938; omslag
  - 0504290100, 2005; 925939; omslag
  - 0504290101, 2005; 925940; omslag
  - 0504290126, 2005; 925941; omslag
  - 0504290130, 2005; 925942; omslag
  - 0504290176, 2005; 925943; omslag
  - 0504290177, 2005; 925944; omslag
  - 0504290198, 2005; 925945; omslag
  - 0504290220, 2005; 925946; omslag
  - 0504290293, 2005; 925947; omslag
  - 0504290338, 2005; 925948; omslag
  - 0505020014, 2005; 925949; pak
  - 0505020024, 2005; 925950; omslag
  - 0505020049, 2005; 925951; omslag
  - 0505020088, 2005; 925952; omslag
  - 0505020108, 2005; 925953; omslag
  - 0505020126, 2005; 925954; omslag
  - 0505020134, 2005; 925955; omslag
  - 0505020194, 2005; 925956; omslag
  - 0505020233, 2005; 925957; omslag
  - 0505030030, 2005; 925958; omslag
  - 0505030039, 2005; 925959; omslag
  - 0505030049, 2005; 925960; omslag
  - 0505030057, 2005; 925961; omslag
  - 0505030067, 2005; 925962; omslag
  - 0505030080, 2005; 925963; omslag
  - 0505030098, 2005; 925964; omslag
  - 0505030102, 2005; 925965; omslag
  - 0505030145, 2005; 925966; omslag
  - 0505030202, 2005; 925967; omslag
  - 0505040031, 2005; 925968; omslag
  - 0505040053, 2005; 925969; omslag
  - 0505040058, 2005; 925970; omslag
  - 0505040101, 2005; 925971; omslag
  - 0505040125, 2005; 925972; omslag
  - 0505040155, 2005; 925973; omslag
  - 0505040157, 2005; 925974; omslag
  - 0505040161, 2005; 925975; omslag
  - 0505040165, 2005; 925976; omslag
  - 0505040167, 2005; 925977; omslag
  - 0505040169, 2005; 925978; omslag
  - 0505040206, 2005; 925979; omslag
  - 0505040223, 2005; 925980; omslag
  - 0505040271, 2005; 925981; omslag
  - 0505040300, 2005; 925982; omslag
  - 0505040361, 2005; 925983; omslag
  - 0505040362, 2005; 925984; omslag
  - 0505040372, 2005; 925985; omslag
  - 0505040380, 2005; 925986; omslag
  - 0505040416, 2005; 925987; omslag
  - 0505040419, 2005; 925988; omslag
  - 0505040422, 2005; 925989; omslag
  - 0505040423, 2005; 925990; omslag
  - 0505040425, 2005; 925991; omslag
  - 0505060001, 2005; 925992; pak
  - 0505090012, 2005; 925993; omslag
  - 0505090137, 2005; 925994; omslag
  - 0505090149, 2005; 925995; omslag
  - 0505090153, 2005; 925996; omslag
  - 0505090157, 2005; 925997; omslag
  - 0505090211, 2005; 925998; omslag
  - 0505090230, 2005; 925999; omslag
  - 0505090232, 2005; 926000; omslag
  - 0505090239, 2005; 926001; omslag
  - 0505090244, 2005; 926002; omslag
  - 0505090252, 2005; 926003; omslag
  - 0505090259, 2005; 926004; omslag
  - 0505090268, 2005; 926005; omslag
  - 0505090274, 2005; 926006; pak
  - 0505090281, 2005; 926007; omslag
  - 0505090283, 2005; 926008; omslag
  - 0505090298, 2005; 926009; omslag
  - 0505090301, 2005; 926010; omslag
  - 0505090420, 2005; 926011; omslag
  - 0505090432, 2005; 926012; omslag
  - 0505100091, 2005; 926013; omslag
  - 0505100115, 2005; 926014; omslag
  - 0505100124, 2005; 926015; omslag
  - 0505100126, 2005; 926016; omslag
  - 0505100201, 2005; 926017; omslag
  - 0505110051, 2005; 926018; omslag
  - 0505110056, 2005; 926019; pak
  - 0505110081, 2005; 926020; omslag
  - 0505110085, 2005; 926021; omslag
  - 0505110088, 2005; 926022; omslag
  - 0505110096, 2005; 926023; omslag
  - 0505110112, 2005; 926024; omslag
  - 0505120042, 2005; 926025; omslag
  - 0505120077, 2005; 926026; pak
  - 0505120123, 2005; 926027; omslag
  - 0505120148, 2005; 926028; omslag
  - 0505120187, 2005; 926029; omslag
  - 0505120335, 2005; 926030; omslag
  - 0505120418, 2005; 926031; omslag
  - 0505130041, 2005; 926032; omslag
  - 0505130044, 2005; 926033; omslag
  - 0505130054, 2005; 926034; omslag
  - 0505130071, 2005; 926035; omslag
  - 0505130103, 2005; 926036; omslag
  - 0505130123, 2005; 926037; omslag
  - 0505130133, 2005; 926038; omslag
  - 0505130170, 2005; 926039; omslag
  - 0505130208, 2005; 926040; omslag
  - 0505130230, 2005; 926041; omslag
  - 0505130349, 2005; 926042; omslag
  - 0505130385, 2005; 926043; omslag
  - 0505170003, 2005; 926044; omslag
  - 0505170006, 2005; 926045; omslag
  - 0505170021, 2005; 926046; omslag
  - 0505170029, 2005; 926047; omslag
  - 0505170034, 2005; 926048; omslag
  - 0505170059, 2005; 926049; omslag
  - 0505170062, 2005; 926050; omslag
  - 0505170132, 2005; 926051; omslag
  - 0505170173, 2005; 926052; omslag
  - 0505170180, 2005; 926053; omslag
  - 0505170192, 2005; 926054; omslag
  - 0505170210, 2005; 926055; omslag
  - 0505170298, 2005; 926056; omslag
  - 0505170304, 2005; 926057; omslag
  - 0505180004, 2005; 926058; omslag
  - 0505180019, 2005; 926059; omslag
  - 0505180031, 2005; 926060; omslag
  - 0505180040, 2005; 926061; omslag
  - 0505180207, 2005; 926062; omslag
  - 0505180261, 2005; 926063; omslag
  - 0505180290, 2005; 926064; omslag
  - 0505190076, 2005; 926065; omslag
  - 0505190116, 2005; 926066; omslag
  - 0505190126, 2005; 926067; omslag
  - 0505190140, 2005; 926068; omslag
  - 0505190255, 2005; 926069; omslag
  - 0505190330, 2005; 926070; pak
  - 0505190413, 2005; 926071; omslag
  - 0505190427, 2005; 926072; omslag
  - 0505190433, 2005; 926073; omslag
  - 0505190442, 2005; 926074; omslag
  - 0505200024, 2005; 926075; omslag
  - 0505200043, 2005; 926076; omslag
  - 0505200146, 2005; 926077; omslag
  - 0505200148, 2005; 926078; omslag
  - 0505200149, 2005; 926079; omslag
  - 0505200152, 2005; 926080; omslag
  - 0505200155, 2005; 926081; omslag
  - 0505200161, 2005; 926082; omslag
  - 0505200163, 2005; 926083; omslag
  - 0505200166, 2005; 926084; omslag
  - 0505200168, 2005; 926085; omslag
  - 0505200174, 2005; 926086; omslag
  - 0505200176, 2005; 926087; omslag
  - 0505200178, 2005; 926088; omslag
  - 0505200186, 2005; 926089; omslag
  - 0505200244, 2005; 926090; omslag
  - 0505230013, 2005; 926091; omslag
  - 0505230027, 2005; 926092; omslag
  - 0505230036, 2005; 926093; omslag
  - 0505230039, 2005; 926094; omslag
  - 0505230042, 2005; 926095; omslag
  - 0505230070, 2005; 926096; omslag
  - 0505230105, 2005; 926097; omslag
  - 0505230123, 2005; 926098; omslag
  - 0505230201, 2005; 926099; omslag
  - 0505240025, 2005; 926100; omslag
  - 0505240047, 2005; 926101; omslag
  - 0505240049, 2005; 926102; omslag
  - 0505240061, 2005; 926103; omslag
  - 0505240139, 2005; 926104; omslag
  - 0505240231, 2005; 926105; omslag
  - 0505240261, 2005; 926106; omslag
  - 0505240295, 2005; 926107; omslag
  - 0505240314, 2005; 926108; omslag
  - 0505240331, 2005; 926109; omslag
  - 0505240342, 2005; 926110; omslag
  - 0505240367, 2005; 926111; omslag
  - 0505240381, 2005; 926112; omslag
  - 0505240445, 2005; 926113; omslag
  - 0505250012, 2005; 926114; omslag
  - 0505250080, 2005; 926115; omslag
  - 0505250094, 2005; 926116; omslag
  - 0505250104, 2005; 926117; omslag
  - 0505250120, 2005; 926118; omslag
  - 0505250182, 2005; 926119; omslag
  - 0505250186, 2005; 926120; omslag
  - 0505250209, 2005; 926121; omslag
  - 0505260033, 2005; 926122; omslag
  - 0505260104, 2005; 926123; omslag
  - 0505260161, 2005; 926124; omslag
  - 0505260191, 2005; 926125; omslag
  - 0505260218, 2005; 926126; omslag
  - 0505260227, 2005; 926127; omslag
  - 0505260229, 2005; 926128; omslag
  - 0505260246, 2005; 926129; omslag
  - 0505260253, 2005; 926130; omslag
  - 0505260259, 2005; 926131; omslag
  - 0505260261, 2005; 926132; omslag
  - 0505260264, 2005; 926133; omslag
  - 0505270006, 2005; 926134; omslag
  - 0505270014, 2005; 926135; omslag
  - 0505270036, 2005; 926136; omslag
  - 0505270043, 2005; 926137; omslag
  - 0505270054, 2005; 926138; omslag
  - 0505270057, 2005; 926139; omslag
  - 0505270071, 2005; 926140; omslag
  - 0505270126, 2005; 926141; omslag
  - 0505270187, 2005; 926142; omslag
  - 0505270217, 2005; 926143; omslag
  - 0505270235, 2005; 926144; omslag
  - 0505300003, 2005; 926145; omslag
  - 0505300015, 2005; 926146; omslag
  - 0505300031, 2005; 926147; omslag
  - 0505300040, 2005; 926148; omslag
  - 0505300106, 2005; 926149; omslag
  - 0505300139, 2005; 926150; omslag
  - 0505300204, 2005; 926151; omslag
  - 0505300215, 2005; 926152; omslag
  - 0505300221, 2005; 926153; omslag
  - 0505300225, 2005; 926154; omslag
  - 0505300228, 2005; 926155; omslag
  - 0505300233, 2005; 926156; omslag
  - 0505300236, 2005; 926157; omslag
  - 0505300270, 2005; 926158; omslag
  - 0505310007, 2005; 926159; omslag
  - 0505310020, 2005; 926160; omslag
  - 0505310035, 2005; 926161; omslag
  - 0505310040, 2005; 926162; omslag
  - 0505310067, 2005; 926163; omslag
  - 0505310114, 2005; 926164; omslag
  - 0505310140, 2005; 926165; omslag
  - 0505310147, 2005; 926166; omslag
  - 0505310170, 2005; 926167; omslag
  - 0505310186, 2005; 926168; omslag
  - 0505310193, 2005; 926169; omslag
  - 0505310302, 2005; 926170; omslag
  - 0505310306, 2005; 926171; omslag
  - 0505310317, 2005; 926172; omslag
  - 0505310318, 2005; 926173; omslag
  - 0505310319, 2005; 926174; omslag
  - 0505310325, 2005; 926175; omslag
  - 0505310328, 2005; 926176; omslag
  - 0505310332, 2005; 926177; omslag
  - 0505310333, 2005; 926178; omslag
  - 0505310335, 2005; 926179; omslag
  - 0505310339, 2005; 926180; omslag
  - 0505310344, 2005; 926181; omslag
  - 0505310345, 2005; 926182; omslag
  - 0505310346, 2005; 926183; omslag
  - 0505310348, 2005; 926184; omslag
  - 0505310351, 2005; 926185; omslag
  - 0505310353, 2005; 926186; omslag
  - 0505310361, 2005; 926187; omslag
  - 0505310365, 2005; 926188; omslag
  - 0506010020, 2005; 926189; omslag
  - 0506010027, 2005; 926190; omslag
  - 0506010055, 2005; 926191; omslag
  - 0506010060, 2005; 926192; omslag
  - 0506010092, 2005; 926193; omslag
  - 0506010136, 2005; 926194; omslag
  - 0506010140, 2005; 926195; omslag
  - 0506020003, 2005; 926196; omslag
  - 0506020051, 926197; omslag
  - 0506020076, 2005; 926198; omslag
  - 0506020092, 2005; 926199; omslag
  - 0506020194, 2005; 926200; omslag
  - 0506020255, 2005; 926201; omslag
  - 0506020266, 2005; 926202; omslag
  - 0506030014, 2005; 926203; omslag
  - 0506030080, 2005; 926204; omslag
  - 0506030107, 2005; 926205; omslag
  - 0506030153, 2005; 926206; omslag
  - 0506030184, 2005; 926207; omslag
  - 0506030208, 2005; 926208; omslag
  - 0506030269, 2005; 926209; omslag
  - 0506030285, 2005; 926210; omslag
  - 0506030304, 2005; 926211; omslag
  - 0506030315, 2005; 926212; omslag
  - 0506030340, 2005; 926213; omslag
  - 0506030345, 2005; 926214; omslag
  - 0506060019, 2005; 926215; omslag
  - 0506060026, 2005; 926216; omslag
  - 0506060037, 2005; 926217; omslag
  - 0506060044, 2005; 926218; omslag
  - 0506060057, 2005; 926219; omslag
  - 0506060070, 2005; 926220; omslag
  - 0506060143, 2005; 926221; omslag
  - 0506060153, 2005; 926222; omslag
  - 0506060166, 2005; 926223; omslag
  - 0506060176, 2005; 926224; omslag
  - 0506060188, 2005; 926225; omslag
  - 0506060189, 2005; 926226; omslag
  - 0506060196, 2005; 926227; omslag
  - 0506060211, 2005; 926228; omslag
  - 0506060224, 2005; 926229; omslag
  - 0506060238, 2005; 926230; omslag
  - 0506060258, 2005; 926231; omslag
  - 0506060385, 2005; 926232; omslag
  - 0506060388, 2005; 926233; omslag
  - 0506060407, 2005; 926234; omslag
  - 0506060409, 2005; 926235; omslag
  - 0506060427, 2005; 926236; omslag
  - 0506060429, 2005; 926237; omslag
  - 0506060434, 2005; 926238; omslag
  - 0506060443, 2005; 926239; omslag
  - 0506070065, 2005; 926240; omslag
  - 0506070099, 2005; 926241; omslag
  - 0506070294, 2005; 926242; omslag
  - 0506070317, 2005; 926243; omslag
  - 0506070339, 2005; 926244; omslag
  - 0506070341, 2005; 926245; omslag
  - 0506070345, 2005; 926246; omslag
  - 0506070361, 2005; 926247; omslag
  - 0506080005, 2005; 926248; omslag
  - 0506080006, 2005; 926249; omslag
  - 0506080032, 2005; 926250; pak
  - 0506080093, 2005; 926251; omslag